臺灣屏東地方法院刑事判決　　　　　　　 96年度易字第931號
公　訴　人　臺灣屏東地方法院檢察署檢察官
被　　　告　乙○○
　　　　　　　　　　號
　　　　　　　　　　（現於臺灣屏東看守所羈押中）
上列被告因竊盜案件，經檢察官提起公訴（96年度偵字第6607號
），被告於準備程序中就被訴事實為有罪之陳述，經本院裁定改
以簡式審判程序審理，判決如下：
    主  文
乙○○犯如附表三所示之罪，均累犯，各處如附表三所載之刑，
均沒收如附表二所示之物。應執行有期徒刑貳年柒月，如附表二
所示之物沒收。
    犯  罪  事  實
一、乙○○前於民國93年間因違反毒品危害防制條例案件，經本
    院以94年度簡字第230 號判決判處有期徒刑6 月確定，於94
    年8 月31日易科罰金執行完畢。詎乙○○不知悔改，復意圖
    為自己不法之所有，分別於如附表一編號一至五所示之時間
    ，持其所有、客觀上足對人之生命、身體、安全構成威脅具
    有危險性，可作為兇器使用之油壓剪、美工刀、小刀、鉗子
    、扳手各1 把，及其所有之手電筒1 支，前往位於屏東縣長
    治鄉○○村○○路125 號、已休業而無人居住之「東農超市
    」，先以扳手鬆開該超市鐵皮圍牆螺絲，搬開鐵皮進入超市
    內，再持油壓剪、美工刀、小刀、鉗子及手電筒竊取如附表
    一編號一至五所示之電纜線，於如附表編號一至四之犯行得
    手後即將竊得之電纜線搬運離去，並將其搬開之鐵皮圍牆裝
    回原狀，再將竊得之電纜線運至萬丹鄉某資源回收場變賣圖
    利，所得均花用殆盡。嗣於96年10月12日下午15時35分許，
    其竊得如附表編號五所示之電纜線後，尚未離去之際，為警
    據報在上址「東農超市」內查獲，並扣得乙○○竊得之電纜
    線34公斤（業經「東農超市」負責人甲○○具狀領回），及
    如附表二所示之物。
二、案經屏東縣警察局屏東分局報告臺灣屏東地方法院檢察署檢
    察官偵查起訴。
    理  由
一、本件被告乙○○所犯係死刑、無期徒刑或最輕本刑為3 年以
    上有期徒刑或高等法院管轄第一審案件以外之罪，其於準備
    程序期日就被訴事實為有罪之陳述，經本院告知簡式審判程
    式之旨，並聽取公訴人及被告之意見後，依刑事訴訟法第
    273 條之1 第1 項規定，裁定進行簡式審判程序，是依刑事
    訴訟法第273 條之2 規定，本件之證據調查，不受同法第
    159 條第1 項、第161 條之2 、第161 條之3 、第163 條之
    1 及第164 條至第170 條規定之限制，合先敘明。
二、前揭犯罪事實，業據被告乙○○迭於警詢、偵訊及本院訊問
    、審理時坦承不諱，核與證人即被害人「東農超市」負責人
    甲○○證述「東農超市」內電纜線遭竊之情大致相符，並有
    屏東分局長治分駐所偵查報告、96年11月20日職務報告、屏
    東分局搜索、扣押筆錄暨扣押物品目錄表各1 份、贓物認領
    保管單1 紙、查獲照片10幀、「東農超市」外觀照片8 幀附
    卷可稽，及扣案如附表二所示之物可佐，足認被告自白與事
    實相符，堪可採信。本件事證明確，被告犯行均堪認定。
三、按刑法第321 條第1 項第3 款之攜帶兇器竊盜罪，係以行為
    人攜帶兇器竊盜為其加重條件，此所謂兇器，其種類並無限
    制，凡客觀上足對人之生命、身體、安全構成威脅，具有危
    險性之兇器均屬之，且祇須行竊時攜帶此種具有危險性之兇
    器為已足，並不以攜帶之初有行兇之意圖為必要，最高法院
    79年台上字第5253號著有判例可資參照。查油壓剪、美工刀
    、小刀、鉗子、扳手均為具有相當鋒利程度或硬度之金屬製
    器具，係足以殺傷人生命、身體之器械，顯為具有危險性之
    兇器，是被告攜帶上開器械竊取電纜線，雖僅係將之作為行
    竊之工具，自始並無用以行兇之意圖，仍應該當攜帶兇器竊
    盜罪。核被告所為，均係犯刑法第321 條第1 項第3 款之攜
    帶兇器竊盜罪。被告所竊取之電纜線，並非經營供給電能之
    事業者所架設，尚無電業法第105 條之適用，併此敘明。被
    告分別於不同日期實施如附表一所示各次竊盜行為，並於犯
    罪後即將竊得之物變賣，業據被告供承明確，是被告各次犯
    行並非於密切接近之時間實施，依一般社會健全觀念，在時
    間差距上，均獨立可分，在刑法評價上，各具獨立性，每次
    行為皆可獨立成罪，故顯非一接續行為，應予分論併罰。被
    告前於93年間因違反毒品危害防制條例案件，經本院以94年
    度簡字第230 號判決判處有期徒刑6 月確定，於94年8 月31
    日易科罰金執行完畢，有臺灣高等法院被告前案紀錄表1 份
    及本院公務電話紀錄1 紙為憑，其於有期徒刑執行完畢後，
    5 年以內故意再犯本件有期徒刑以上之5 罪，均為累犯，應
    分別依刑法第47條第1 項規定加重其刑。爰審酌被告素行不
    佳，且甫因於96年4 月間犯竊盜案件，經臺灣屏東地方法院
    檢察署檢察官為緩起訴處分確定（見卷附臺灣屏東地方法院
    檢察署檢察官96年度偵字第3747號不起訴處分書），竟不思
    謹言慎行，以正當工作賺取財物，復因一己貪念，造成他人
    財產損失，衡其犯罪目的、動機、手段、所生損害，及犯後
    尚能坦承犯行之態度等一切情狀，分別量處如附表三所示之
    刑，並定其應執行之刑。至扣案如附表二所示之物，為被告
    所有用以行竊之物，業經被告供明在卷，應依刑法第38條第
    1 項第2 款之規定宣告沒收之；又被告行竊時所攜帶之扳手
    1 把，經被告供稱業已遺失，且經警員於現場尋找均未尋獲
    ，有屏東分局長治分駐所96年11月20日職務報告1 紙可參，
    應認該扳手業已滅失，爰不予諭知沒收，附此敘明。
據上論斷，應依刑事訴訟法第299 條第1 項前段、第273 條之1
第1 項，刑法第321 條第1 項第3 款、第47條第1 項、第38 條
第1 項第2 款、第51條第5 款，判決如主文。
本案經檢察官丙○○到庭執行職務。
中　　華　　民　　國　　96　　年　　12　　月　　24　　日
                     刑事第五庭   法  官  李宜娟
以上正本證明與原本無異。
如不服本判決應於收受本判決送達後10日內向本院提出上訴書狀
，其未敘述上訴理由者，應於上訴期間屆滿後20日內向本院補提
理由書狀（均須按他造當事人之人數附繕本）「切勿逕送上級法
院」
中　　華　　民　　國　　96　　年　　12　　月　　24　　日
                                  書記官  孫秀桃
附錄本案論罪科刑法條
刑法第321條第1項
犯竊盜罪而有左列情形之一者，處6 月以上、5 年以下有期徒刑
：
一　於夜間侵入住宅或有人居住之建築物、船艦或隱匿其內而犯
    之者。
二　毀越門扇、牆垣或其他安全設備而犯之者。
三　攜帶兇器而犯之者。
四　結夥三人以上而犯之者。
五　乘火災、水災或其他災害之際而犯之者。
六　在車站或埠頭而犯之者。
附表一：
 ┌──┬────────┬──────┬────┐
 │編號│  犯 罪 時 間   │  竊得財物  │ 備  註 │
 │    │                │ （電纜線） │        │
 ├──┼────────┼──────┼────┤
 │一  │  96年10月4日   │  約12公斤  │業經變賣│
 │    │  23時許        │            │圖利    │
 ├──┼────────┼──────┼────┤
 │二  │  96年10月5日   │  約15公斤  │業經變賣│
 │    │  23時許        │            │圖利    │
 ├──┼────────┼──────┼────┤
 │三  │  96年10月8日   │  約17公斤  │業經變賣│
 │    │  1時許         │            │圖利    │
 ├──┼────────┼──────┼────┤
 │四  │  96年10月9日   │  約20公斤  │業經變賣│
 │    │  22時許        │            │圖利    │
 ├──┼────────┼──────┼────┤
 │五  │  96年10月12日  │  約34公斤  │業經被害│
 │    │  13時30分許    │            │人領回  │
 │    │（起訴書誤載為15│            │        │
 │    │時許，應予更正）│            │        │
 └──┴────────┴──────┴────┘
附表二：
 ┌──┬────────┬─────┐
 │編號│  物 品 名 稱   │  數  量  │
 ├──┼────────┼─────┤
 │ 一 │     油壓剪     │   1把    │
 ├──┼────────┼─────┤
 │ 二 │     美工刀     │   1把    │
 ├──┼────────┼─────┤
 │ 三 │      小刀      │   1把    │
 ├──┼────────┼─────┤
 │ 四 │      鉗子      │   1把    │
 ├──┼────────┼─────┤
 │ 五 │     手電筒     │   1支    │
 └──┴────────┴─────┘
附表三：
┌──┬──────┬───────┬───────┬───────┐
│編號│  犯罪事實  │   所犯罪名   │   所犯法條   │   宣 告 刑   │
├──┼──────┼───────┼───────┼───────┤
│一  │如附表一編號│攜帶兇器竊盜  │ 刑法第321條  │有期徒刑柒月  │
│    │一所示      │              │ 第1項第3款   │              │
├──┼──────┼───────┼───────┼───────┤
│二  │如附表一編號│攜帶兇器竊盜  │ 同上         │有期徒刑柒月  │
│    │二所示      │              │              │              │
├──┼──────┼───────┼───────┼───────┤
│三  │如附表一編號│攜帶兇器竊盜  │ 同上         │有期徒刑柒月  │
│    │三所示      │              │              │              │
├──┼──────┼───────┼───────┼───────┤
│四  │如附表一編號│攜帶兇器竊盜  │ 同上         │有期徒刑柒月  │
│    │四所示      │              │              │              │
├──┼──────┼───────┼───────┼───────┤
│五  │如附表一編號│攜帶兇器竊盜  │ 同上         │有期徒刑柒月  │
│    │五所示      │              │              │              │
└──┴──────┴───────┴───────┴───────┘
